【裁判字號】    96,易,3536
【裁判日期】    970131
【裁判案由】    傷害等
【裁判全文】
臺灣高雄地方法院刑事判決              96年度易字第3536號
公  訴  人  臺灣高雄地方法院檢察署檢察官
被      告  甲○○
            丙○○
上列被告因傷害等案件，經檢察官提起公訴（96年度偵字第
13179 號），本院判決如下：
    主  文
本件公訴不受理。
    理  由
一、公訴意旨係以：被告甲○○於民國96年1 月4 日10時許，因
    不滿鄰居乙○○（另為不起訴處分）將其放在所經營位於高
    雄市○○區○○街42號「百鉦公司」前之鷹架搬離，乃與乙○○發生爭執，竟基於傷害人身體之犯意，徒手毆打乙○○
    頭部，致乙○○倒地而受有左側腦內出血、頭部外傷併顏面
    擦傷、右手挫傷及雙膝擦傷等傷害，甲○○見狀即罷手返回
    公司，乙○○乃帶傷返家。嗣乙○○之子即被告丙○○獲知
    上情，隨夥同綽號「黑仔」及其他真實姓名年籍不詳之成年
    男子6 、7 人基於傷害他人身體及毀損他人物品之犯意聯絡
    ，前往「百鉦公司」找被告甲○○理論，且與「黑仔」及上
    開不詳姓名之男子共同基於傷害他人身體及毀損他人物品之
    犯意聯絡，分持球棒或不明物品圍毆甲○○並毀壞百鉦公司
    所有之落地窗玻璃5 片、傳真機1 台及列表機1 台等物，足
    生損害於甲○○。被告甲○○亦回手揮打丙○○，致玉玉龍
    受有頭部外傷併頭皮撕裂傷3 公分併縫合、右手肘挫瘀傷、
    右胸壁、右大腿、後頸及背部多處瘀傷等傷害，被告丙○○
    則受有右手及右前臂擦傷1 ×0.2 公分及5 ×0.2 公分之傷
    害。嗣為警據報到場處理並在高雄市○○區○○街40巷巷口
    扣得斷成二截之木質球棒1 支，因認被告甲○○涉犯刑法第
    277 條第1 項傷害罪嫌；被告丙○○涉犯刑法第277 條第1
    項傷害、刑法第354 條毀損罪嫌。
二、按告訴乃論之罪，告訴人於第一審辯論終結前，得撤回其告
    訴；又告訴經撤回者，法院應諭知不受理之判決，刑事訴訟
    法第238 條第1 項，及第303 條第3 款定有明文。
三、本件被告甲○○因傷害案件、被告丙○○因傷害、毀損案件
    ，經檢察官提起公訴，認被告甲○○係犯刑法第277 條第1
    項之傷害罪，被告丙○○涉犯刑法第277 條第1 項之傷害罪
    、第354 條毀損罪。依同法第287 條前段、第357 條之規定
    ，須告訴乃論。茲據告訴人甲○○、丙○○、乙○○於本院
    審理中，聲請撤回其告訴，有本院審理筆錄可證，揆諸前開
    說明，爰不經言詞辯論，逕為諭知不受理之判決。
據上論斷，應依刑事訴訟法第303 條第3 款、第307 條，判決如
主文。
中    華    民    國    97    年    1     月    31    日
                  刑事第十庭    審判長 法  官  何秀燕
                                       法  官  林揚奇
                                       法  官  顏銀秋
上正本證明與原本無誤。
如不服本判決，應於判決送達後10日內，向本院提出上訴狀。
中    華    民    國    97    年    1     月    31    日
                                       書記官  董明惠


司法院資訊處製作；財團法人民間司法改革基金會備份。
